臺灣臺北地方法院民事判決
111年度北簡字第11515號
原      告  杜月杏  
訴訟代理人  沈明欣律師
被      告  安和建設股份有限公司


法定代理人  劉文凱  
訴訟代理人  游惠年  
上列當事人間請求給付票款事件，本院於中華民國111年9月6日
言詞辯論終結，判決如下：
    主      文
被告應給付原告新臺幣伍佰萬元，及自民國一百一十一年七月七
日起至清償日止，按週年利率百分之六計算之利息。
訴訟費用新臺幣伍萬零伍佰元由被告負擔。
本判決得假執行。但被告以新臺幣伍佰萬元為原告預供擔保，得
免為假執行。
    事實及理由
一、原告主張：原告執有被告所簽發，訴外人許界謀背書，付款
    人為合作金庫商業銀行圓山分行，發票日為民國110年6月7
    日，票面金額新臺幣（下同）5,000,000元，支票號碼為WK0
    000000號之支票1紙(下稱系爭支票)，詎原告於110年6月7日
    提示，竟遭存款不足為由退票不獲付款，爰依票據之法律關
    係，請求被告給付票款，並聲明：被告應給付原告5,000,00
    0元，及自支付命令送達翌日起至清償日止，按週年利率6%
    計算之利息。
二、被告則以：系爭支票上的印文，應該是前任負責人銀行開戶
    使用的印章，被告不清楚本件借貸之狀況等語，資為抗辯，
    並聲明：駁回原告之訴。　　
三、本院得心證之理由：
　㈠按在票據上簽名者，依票上所載文義負責；又發票人應照支
    票文義擔保支票之支付；執票人向支票債務人行使追索權時
    ，得請求自為付款提示日起之利息，如無約定利率者，依年
    利六釐計算，票據法第5條、第126條、第133條定有明文。
    經查，原告主張於110年5月初，訴外人太初建設事業股份有
    限公司(下稱太初建設公司)向原告借款5,200,000元，原告
    將借款匯款至太初建設公司帳戶後，太初建設公司乃交付系
    爭支票予原告作為清償上開部分借款之擔保，原告於收受系
    爭支票時，其上已有許界謀之背書並有訴外人何柏慧在系爭
    支票背面領款人欄簽名，並提出系爭支票、元大銀行國內匯
    款申請書、凱基銀行匯款申請書為證(見本院111年度司促字
    第7868號卷《下稱支令卷》第13頁、本院卷第25頁)，被告亦
    對系爭支票真正未為任何反對之陳述，堪認原告之主張為真
    實。
　㈡次按票據債務人不得以自己與發票人或執票人之前手間所存
    抗辯之事由對抗執票人。但執票人取得票據出於惡意者，不
    在此限，票據法第13條定有明文。又票據乃文義證券及無因
    證券，票據上之權利義務，悉依票上所載文義定之，與其基
    礎之原因關係各自獨立，票據上權利之行使，不以其原因關
    係存在為前提，執票人行使票據上權利時，就其基礎之原因
    關係確係有效存在，不負舉證責任。若票據債務人以自己與
    執票人間所存抗辯之事由，對抗執票人，依票據法第十三條
    規定觀之，應由票據債務人就該抗辯事由負舉證之責任(最
    高法院98年度台簡上字第17號判決要旨參照)。次查，被告
    自陳系爭支票上之印文係前負責人銀行開戶使用的印章(見
    本院卷第31頁)，亦即系爭支票上之印文為真正，則系爭支
    票確實為被告所簽發，堪可認定；而太初建設公司於110年5
    月初持系爭支票向原告借款，已如前述，是兩造間並非直接
    前後手關係，揆諸前開說明，被告不得以自己與執票人之前
    手即太初建設公司間所存抗辯之事由對抗執票人即原告。故
    系爭支票既由被告簽發，被告自應就系爭支票負發票人之付
    款責任。
  ㈢從而，原告請求被告給付票款5,000,000元，及自支付命令送
    達翌日即111年7月7日(見支令卷第37頁)起，按年息6%計算
    之利息，洵屬有據。
四、綜上所述，原告據以提起本訴，請求被告給付5,000,000元
    ，及自支付命令送達翌日即111年7月7日起至清償日止，按
    週年利率6%計算之利息，為有理由，應予准許。　　
五、本件係就民事訴訟法第427條訴訟適用簡易程序所為被告敗
    訴之判決，依同法第389條第1項第3款規定，應依職權宣告
    假執行，並依同法第392條第2項規定，依職權宣告被告如預
    供擔保，得免為假執行。
六、本件事證已臻明確，兩造其餘攻擊防禦方法及證據，核與判
    決之結果不生影響，爰不一一論列，併此敘明。
七、訴訟費用負擔之依據：民事訴訟法第78條。本件訴訟費用額
    ，依後附計算書確定如主文第2項所示金額。
中　　華　　民　　國　　111 　年　　9 　　月　　23　　日
                  臺北簡易庭  法　官  葉藍鸚
訴訟費用計算書
項        目             金   額（新臺幣）        備  註
第一審裁判費             50,500元
合        計             50,500元
以上正本係照原本作成。
如不服本判決，應於判決送達後20日內向本庭提出上訴狀（須按
他造當事人之人數附繕本）。如委任律師提起上訴者，應一併繳
納上訴審裁判費。
中　　華　　民　　國　　111 　年　　9 　　月　　23　　日
                              書記官  翁嘉偉